# 分配股利时代扣代缴的个人所得税，放在现金流量表的哪里？

提问人：海布里的天空 时间：2010-02-23 17:44:31
分配股利时代扣代缴的个人所得税，放在现金流量表的哪里：
1 、分配股利、利润或偿付利息所支付的现金 2 、 支付的各项税费
是 1 还是 2 ？ 如果放在 2 中，那么阅读报表的时候就会发现利润分配信息和现金流量表信息数据不同。

回答人：chenyiwei
回复 楼主 海布里的天空 的帖子应当是 1 。企业仅是扣缴义务人，并非真正的纳税人和税负承担者。

回答人：chenyiwei
回复 地板 cxl1102 的帖子比较倾向于第二种。

提问人：丁曉雨 时间：2018-04-28 00:53:16
向国外股东支付股利产生的汇率差异放在筹资活动里面还是经营活动现金流里面了

回答人：chenyiwei
按实际支付日的汇率折算为金额列入现金流量表，所以实际上是将汇率影响列入了筹资活动。